【裁判字號】    89,易,4858
【裁判日期】    900119
【裁判案由】    竊盜
【裁判全文】
臺灣板橋地方法院刑事判決                        八十九年度易字第四八五八號
    公  訴  人  臺灣板橋地方法院檢察署檢察官
    被      告  乙○○
右被告因竊盜案件，經檢察官提起公訴（八十九年度偵字第二一一○八、二三一五三
號），本院判決如左：
      主      文
乙○○連續竊盜，累犯，處有期徒刑壹年。
扣案之鑰匙壹把沒收。
      事      實
一、乙○○曾有多次竊盜前科，其最近一次所犯之竊盜案件，係於民國八十五年九月
    二十六日經臺灣臺北地方法院判處有期徒刑九月確定，於八十六年七月十五日在
    監執行完畢，仍不知悔改，基於意圖為自己不法所有之概括犯意，（一）先於八
    十九年十一月六日上午八時許，在位於臺北縣板橋市○○路二七九巷前，見甲○
    ○所有之ＤＣ－○四三六號牌自用小貨車停放該處，而該車之鑰匙尚未取下之際
    ，即徒手竊取之，得手後，供己駛用，嗣於八十九年十一月八日上午十時三十分
    許，適其駕駛該車行經臺北縣土城市○○路三八八號前，為警當場查獲；（二）
    續於八十九年十一月三十日晚上十時許，在位於臺北縣五股鄉○○路○段六二號
    前，見丙○○所有之ＦＢ－八七四一號牌自用小客車停放該處，即以其所有自備
    之鑰匙一把啟動該車電源之方式，徒手竊取之，得手後，供己駛用，嗣於八十九
    年十二月十八日下午一時三十分許，適其駕駛該車行經臺北縣土城市○○路三八
    四號前，為警當場查獲，並扣得其所有用以行竊之鑰匙一把，而循線偵悉上情。
二、案經臺臺北縣警察局土城分局報請臺灣板橋地方法院檢察署檢察官偵查起訴。
      理      由
一、訊之被告乙○○固對其於前開（一）時地竊盜之事實坦承不諱，惟矢口否認有上
    述（二）之竊盜犯行，辯稱：ＦＢ－八七四一號牌自用小客車係其於八十九年十
    一月二十幾日，向綽號「阿富」之友人所借用，並非其所竊取，而其向「阿富」
    借用該車時，「阿福」有提供該車之行照，並表示該車係伊友人所有置放伊處所
    云云。經查，被告右揭連續竊盜之事實，業據被害人甲○○、丙○○分別於警訊
    時指述彼等遭竊之情節甚詳，復有車輛失竊、車牌失竊資料個別查詢報表－查詢
    車輛認可資料及臺北縣警察局贓物認領申請單二件附於偵查卷可稽；則被告於警
    訊及偵查中既均供承有於八十九年十一月三十日晚上十時許，在位於臺北縣五股
    鄉○○路○段六二號前，以自備之鑰匙竊取ＦＢ－八七四一號牌自用小客車之情
    不虛，於警訊時並稱「阿富」之人係其欺騙警察意圖脫罪而虛構之人物等語至明
    （以上分見八十九年度偵字第二三一五三號偵查卷第五、三四頁背面），已足證
    其確有前述（二）之竊盜犯行不虛。另參以ＦＢ－八七四一號牌自用小客車之失
    竊時間係在八十九年十一月三十日晚上十時許，此經被害人丙○○於警訊時陳述
    在卷，並有上述偵查卷附之車輛失竊、車牌失竊資料個別查詢報表－查詢車輛認
    可資料一件可按，而被告於本院調查時則稱其向「阿富」借用該車之時間為八十
    九年十一月二十幾日等語（見本院八十九年十二月三十日訊問筆錄、九十年一月
    八日審判筆錄），是依被告所述其向「阿富」借用該車之時間，竟反在被害人丙
    ○○失竊之前，此與常情實相悖違，益徵其前開所辯，應係事後圖卸之詞，尚難
    採信。此外，並有被告所有供行竊所用之鑰匙一把扣案可證，從而本件事證已臻
    明確，被告連續竊盜之犯行堪予認定，應依法論科。
二、被告意圖為自己不法之所有，而於前開（一）、（二）時地，分別竊取他人之動
    產，所為均係犯刑法第三百二十條第一項之竊盜罪。其先後二次犯行，時間緊接
    ，所犯構成要件相同罪名，顯係基於概括之犯意反覆為之，應依連續犯之規定論
    以一罪，並依法加重其刑。次查，被告曾有多次竊盜前科，其最近一次所犯之竊
    盜案件，係於八十五年九月二十六日經臺灣臺北地方法院判處有期徒刑九月確定
    ，於八十六年七月十五日在監執行完畢，有臺灣高等法院檢察署刑案紀錄簡覆表
    一份在卷足參，茲於有期徒刑執行完畢後五年內再犯有期徒刑以上之罪，為累犯
    ，應依法遞加重其刑。爰審酌被告之素行非佳，已有竊盜之前科，與其犯罪之動
    機、手段、所竊財物之價值及犯罪後之態度等一切情狀，量處如主文所示之刑，
    以示懲戒，並冀自新。至扣案之鑰匙一把，為被告所有供本件行竊所用之物，此
    據其於警訊及偵查中均陳明在卷，爰依刑法第三十八條第一項第二款之規定予以
    宣告沒收。
據上論斷，應依刑事訴訟法第二百九十九條第一項前段，刑法第五十六條、第三百二
十條第一項、第四十七條、第三十八條第一項第二款，罰金罰鍰提高標準條例第一條
前段，判決如主文。
本案經檢察官壽勤偉到庭執行職務。
中      華      民      國      九十     年     一       月     十九    日
                                      臺灣板橋地方法院刑事第一庭
                                          法  官  邱 靜 琪
右正本證明與原本無異
如不服本判決，應於送達後十日內向本院提出上訴狀
                                          書記官  劉 日 賓
中      華      民      國    九十     年     一       月     二十    日
附錄本案論罪科刑法條全文：
刑法第三百二十條
意圖為自己或第三人不法之所有，而竊取他人之動產者，為竊盜罪，處五年以下有期
徒刑、拘役或五百元以下罰金。
意圖為自己或第三人不法利益，而竊佔他人之不動產者，依前項之規定處斷。
前二項之未遂犯罰之。


司法院資訊處製作；財團法人民間司法改革基金會備份。
